臺灣嘉義地方法院刑事判決　　　　　　　　　　　　　　九十年度易字第八二號
　　公　訴　人　臺灣嘉義地方法院檢察署檢察官
　　被　　　告　乙○○
右列被告因竊盜案件，經檢察官提起公訴（九十年度偵字第二三三、二三四號），本
院判決如左：
    主  文
乙○○竊盜，處拘役伍拾日，如易科罰金，以佰元折算壹日。
    事  實
一、乙○○與甲○○係網友關係，二人於民國八十九年二月二十二日相約於嘉義火車
    站前見面，並前往市區遊玩，迨翌（二十三）日深夜，甲○○即帶同乙○○前往
    其位於嘉義市○○街七十五巷四十二號住處留宿過夜。詎乙○○竟意圖為自己不
    法之所有，於同年二月二十四日上午某時，趁甲○○熟睡之際，竊取甲○○所有
    之摩扥羅拉牌小海豚型行動電話一具、現金新台幣（下同）二千元後，旋即離開
    上址。嗣於同日上午十時許，甲○○甦醒後發現上開財物失竊，始報警循線查獲
    上情。
二、案經嘉義市警察局移送臺灣嘉義地方法院檢察署檢察官偵查起訴。
    理  由
一、訊據被告乙○○固坦承於右開時、地，取走上開行動電話、現金之事實不諱，惟
    矢口否認涉有竊盜犯行，辯稱：行動電話及現金二千元是甲○○說要給伊的，渠
    等發生性關係後，甲○○已熟睡，伊欲離開乃順手將上開行動電話、現金取走云
    云。惟查右開犯罪事實，業據被害人甲○○指訴歷歷，並有被害報告單一份在卷
    可稽；且被害人於案發當日上午十時許發現失竊財物後，旋於同日下午四時許，
    向嘉義市警察局報案並接受製作筆錄。而被告於偵查中先則供稱伊不認識甲○○
    ，未曾前往上址住處云云；後又供述：案發當日，伊偕同友人劉怡娟前往上址住
    處，劉怡娟指示伊先行至統聯車站等候，迨凌晨二、三時許，劉怡娟攜帶一支小
    海豚行動電話及黃金手鍊到達車站，並交付二千元予伊，嗣伊於翌日詢問上開物
    品來源，劉怡娟表示係竊取所得，且劉怡娟曾交付伊所有之身分證予甲○○查看
    ，當日係劉怡娟在上址住處過夜，並非伊，伊未取走甲○○之行動電話及現金云
    云；嗣經傳喚被害人及證人黃祿盛到庭對質、指認後，被告始承認於右開時間，
    在上址住處留宿，並與被害人發生性關係，及離去時取走被害人之行動電話、現
    金等語（以上均見九十年八月十八日偵查筆錄），則被告前後供述不一，其辯稱
    係被害人事前同意贈送云云，已難置信。況告訴人被告所供係被害人所贈送云云
    果若屬實，衡情大可於初訊時即坦然面對陳述事實，何須捏詞逃避？益徵被告所
    辯，僅係事後卸責之詞，不足採信，被告犯行堪以認定。
二、核被告所為，係犯刑法第三百二十條第一項之竊盜罪。爰審酌被告犯罪之動機、
    目的、手段、所竊得物品之價值非高，然犯後否認犯行，又未與被害人達成和解
    等一切情狀，量處如主文所示之刑，並依法諭知易科罰金之折算標準，以示懲儆
    。
據上論斷，應依刑事訴訟法第二百九十九條第一項前段、刑法第三百二十條第一項、
第四十一條第一項前段、罰金罰鍰提高標準條例第一條前段、第二條，判決如主文。
本案經檢察官游悅晨到庭執行職務
中    華    民    國      九十一      年      三      月      二十      日
                                      臺灣嘉義地方法院刑事第二庭
                                          法  官   羅  秀  緞
右正本證明與原本無異。
如不服本判決，應於判決送達後十日內，向本院提出上訴狀。
中    華    民    國      九十一      年      三      月      二十      日
                                          書記官   呂  權  芳
